臺灣高等法院臺南分院刑事判決　　　　　　　九十一年度上易字第八六號　　Ｃ
　　　上　訴　人
　　　即　被　告　乙　○　○
右上訴人因傷害等案件，不服中華民國九十一年五月廿一日台灣雲林地方法院九十一
年度易字第十八號第一審判決（起訴案號：台灣雲林地方法院檢察署八十九年度偵字
第四五八四號），提起上訴，本院判決如左：
      主      文
上訴駁回。
      事      實
一、乙○○於民國（下同）八十九年九月廿九日下午四時四十五分許，在雲林縣北港
    鎮溝皂里溝皂二一八之一號前，因鄰人甲○○五歲孫女吳佳容，騎乘小三輪車，
    壓過乙○○新舖水泥地。乙○○遂與甲○○發生爭執，甲○○順手拾起茶壺往乙
    ○○擲去，但未觸及乙○○，然引起乙○○不悅。乙○○竟基於傷害犯意，徒手
    毆打並腳踹甲○○，致甲○○受有左前臂、左小腿、左背部各腫痛一處等傷。
二、案經被害人甲○○訴請雲林縣警察局北港分局，報請臺灣雲林地方法院檢察署檢
    察官偵查起訴。
      理      由
一、訊據上訴人即被告乙○○供承於右述時地，與被害人甲○○發生口角，甲○○即
    持水壺向伊丟擲之事實。然被告否認有右述傷害犯行，辯稱：伊當日下午，在和
    朋友泡茶，甲○○進入伊家客廳，即持水壺向伊丟擲，茶壺內的熱開水潑灑至伊
    頭部，伊見她年紀大沒有理她，但也沒有傷害她云云。惟查：
  (一)右揭事實，迭據被害人甲○○於警偵訊及原審時指訴歷歷，並有驗傷診斷書附卷
    可稽（詳警卷九頁）。核與鄰居吳蔡儉在警訊及原審供稱：我家住在被告乙○○
    家對面，案發當天下午，我聽到被告乙○○在罵人，所以我就跑出去查看，我出
    去後，看見被害人甲○○在哭，並遭乙○○打倒在地上，所以我就將甲○○拉起
    來，我看到她的手腫得很大等語相符，足認被害人甲○○指訴情節，應屬非虛。
  (二)又參諸被告乙○○提出八十九年九月廿九日驗傷診斷書，案發當日被告乙○○，
    並無遭熱水燙傷之傷害，有診斷證明書在卷可參（詳警卷十頁）。且被告乙○○
    於原審九十一年三月十三日經通緝到案受訊問時，經法官諭知新台幣二萬元交保
    時，竟情緒激動，在法庭上大聲咆哮（詳原審卷五一頁）。由此可見，其性情暴
    躁，倘其與被害人甲○○發生爭執，並遭被害人甲○○以水壺丟擲，豈有心平氣
    和，繼續與友人泡茶之理。是以被告乙○○上開辯稱，顯屬卸責之詞，不足採信
    。綜上所述，本件事證明確，乙○○傷害犯行，堪以認定。
二、核被告乙○○所為，係犯刑法第二百七十七條第一項傷害罪。
三、原審以被告罪證明確，因予適用刑法第二百七十七條第一項、第四十一條第一項
    前段，罰金罰鍰提高標準條例第一條前段、第二段規定，併審酌被告乙○○前有
    妨害家庭、賭博前科。茲被告因與鄰人間，僅因細故即起爭執，又罔顧被害人已
    近六十歲老人，竟對其拳打腳踢，事後又飾詞狡辯，毫無悔意，惟被害人甲○○
    所受傷害，尚屬皮肉之傷，非屬嚴重等一切情狀，量處有期徒刑三月，並就所處
    徒刑，諭知如易科罰金，以三百元折算一日之標準，以資懲儆。本院經核原判決
    認事用法，均無違誤，量刑亦稱妥適。被告上訴意旨，否認犯罪，指摘原判決不
    當，為無理由，應予駁回。
據上論斷，應依刑事訴訟法第三百六十八條，判決如主文。
本案經檢察官李傳來到庭執行職務。
中    華    民    國      九十一      年      八      月    二十九      日
                                  臺灣高等法院臺南分院刑事第七庭
                                      審判長法官  茆    臺    雲
                                            法官  蔡    長    林
                                            法官  董    武    全
右正本證明與原本無異。
不得上訴。
                                      法院書記官  黃    全    忠
中    華    民    國      九十一      年      九      月      五        日
附錄法條：
刑法第二百七十七條:
傷害人之身體或健康者，處三年以下有期徒刑、拘役或一千元以下罰金。
犯前項之罪因而致人於死者，處無期徒刑或七年以上有期徒刑；致重傷者，處三年以
上十年以下有期徒刑。
